臺灣高等法院臺中分院刑事裁定　　　　 96年度聲再字第128號
再審聲請人
即受判決人　甲○○
　　　　　　乙○○○
上列聲請人等因竊佔案件，對於本院95年度上易字第1470號，中
華民國96年7月10日第二審確定判決（第一審案號：臺灣臺中地
方法院95年度易字第1999號，起訴案號：臺灣臺中地方檢察署95
年度偵字第7492號），聲請再審，本院裁定如下：
    主  文
再審之聲請駁回。
    理  由
一、再審聲請意旨略稱：
  (一)再審聲請人等於原審提出之管理費收據：(1)民國（下同）91
    年10月3日由吳足代許木火繳納許木火所有26號10樓之2、26
    號12樓之2兩戶（期別：91年10～11月份）之管理費收據，
    上有吳足之簽名，亦經其當庭確認無誤。證人吳足證稱：「
    許木火的車位是編號85至94號許火木是把車位委任我出租」
    、「管理費是我繳納的」、「我有收據」等與均屬實，但其
    真正原因乃許火木長期居住於台北，復積欠相當金額之管理
    費，後由當時之主任委員吳足與其夫廖清文出面對許火木進
    行催討，雙方達成協議，由吳足、廖清文夫婦代為管理出租
    許火木所有之停車位，並將代收之停車位租金用以代為繳納
    積欠之管理費，吳足證稱：「不是用抵繳的」並非是事實，
    否則，如無代收之停車位租金，吳足怎可能代墊許火木欠繳
    之管理費？(2)91年9月24日聲請人盧麗珠繳納之管理費收據
    （期別：91年8～9月份），使用之停車位為85、86號，91年
    11月24日繳納之管理費收據（期別：91年10～11月份），使
    用之停車位更換為85、90號，聲請人之停車位於91年11月間
    由86號更換為90號。而91年10月3日由吳足代許火木繳納其
    所有「86」、87、88、9 2、93、94號停車位之管理費收據
    （期別：91年10～11月份），「86號」既由吳足繳納，足證
    該停車位係由吳足出租予他人，更足證聲請人因86號停車位
    已遭吳足、廖清文夫婦出租，故而暫時調換使用90號停車位
    一節屬實。
  (二)證人曾美淇於第一審時具結證稱：「我於88年9月15日搬到
    逢甲仕康家大樓，透過仲介向許木火承租系爭房屋，當時房
    租1個月新臺幣1萬4千元，我問他為何這麼貴，他說因為房
    子一共51坪，包含2格平面停車位。」、「仲介跟我說許木
    火先生有5間房子，10格停車位，我租到的房子配85、86號
    停車位。當時我下去看車位時，發現86號停車位太小，我技
    術不好不會停，我那時候有兩部車子，所以我和仲介商量的
    結果，因為87號也是許木火先生的停車位，當時沒有人使用
    ，我就暫時先停87號停車位，但是改天87號停車位如果租給
    別人時，我就必須停回去86號停車位。」、「90年間系爭房
    屋經乙○○○拍定後，我繼續向乙○○○承租系爭房屋，但
    當時我只有1部車，故只向她租85號停車位停放車輛。」、
    「逢甲仕康家大樓最原始的停車位造冊資料記載系爭房屋是
    配85、86號停車位。」、「我跟乙○○○租了約2年，之後
    於92年間向乙○○○買受系爭房屋，當時乙○○○只賣我85
    號停車位，被告他們自己保留86號停車位等。」之證詞；證
    人蘇瑞菊於一審時具結證稱：「我於91年11月25日透過友人
    曾渼淇的介紹，向乙○○○承租逢甲仕康家大樓停車位，租
    期1年。」、「那時乙○○○叫我停在曾渼淇小姐車位旁邊
    的86號停車位，但因86號停車位有人停，所以甲○○叫我暫
    時先停在90號停車位。」、「我90號停車位停了一陣子以後
    ，有回去停86號停車位。」之證詞。
  (三)上開管理費收據及證人曾美淇、蘇瑞菊證詞等，均屬足生影
    響於原判決之重要證據，原判決僅因證人吳足、廖清文所否
    認，卻對前揭重要證據漏未審酌，且其所能證明之事實，足
    生影響於原判決，聲請人為此依法聲請再審云云。
二、按刑事訴訟法第421 條固規定：「不得上訴於第三審法院之
    案件，除前條規定外，其經第二審確定之有罪判決，如就足
    生影響於判決之重要證據漏未審酌者，亦得為受判決人之利
    益，聲請再審」。惟此所謂重要證據，必須該證據已足認定
    受判決人應受無罪、或免訴、或輕於原審所認定之罪名方可
    ，如不足以推翻原審所認定罪刑之證據，即非足生影響於原
    判決之重要證據。又刑事訴訟法第421條所規定因重要證據
    漏未審酌而聲請再審者，係指該證據於案情有重要關係且未
    經審酌者而言，如證據業經法院本其自由心證予以取捨及判
    斷，僅係對此持相異評價，即不能以此為由聲請再審。是如
    當事人所提出之證據，不足以影響判決結果，或第二審法院
    依調查之結果，本於論理法則、經驗法則，取捨證據後，認
    定事實者，則不包括之（依最高法院89年度臺抗字第30號裁
    定意旨參照）。
三、經查：再審聲請人等經本院原確定判決認定有竊佔行為，於
    判決理由欄中詳細敘明「90號車位並非被告等所有，該車位
    係由被告等以乙○○○名義出租予蘇瑞菊之事實，均為被告
    等所不否認，復有租賃契約書影本1份附卷，可資佐證。」
    （見原確定判決第2頁）」、「本件被告等將90號車位出租
    予蘇瑞菊時，告訴人許木火、證人廖清文、吳足等並不知情
    ，已如前述。雖被告甲○○提出之仕康家管理委員會收費單
    ，以證明其有經吳足同意使用85、90號車位等情。惟已為證
    人吳足所否認，且依該等單據，亦無從證明被告等有何合法
    使用90號車位之正當權源。更何況被告等並非因一時權宜之
    計，使用該車位，而係將該車位出租予案外人蘇瑞菊，益足
    認定被告等確有為自己不法利益之意圖，顯有竊佔之犯意，
    至為明顯。另證人蘇瑞菊於原審雖證稱：我是跟乙○○○租
    的，那時乙○○○叫我停在曾渼淇車位旁邊的86 號停車位
    ，那時因為86號停車位有人停，所以甲○○叫我暫時先停在
    90號停車位等語，亦不足以證明被告有經合法同意或授權使
    用該車位，仍難據為被告有利之論據。」（見原確定判決第
    3頁），是原確定判決理由中就聲請意旨所指摘管理費收據
    及蘇瑞菊之證詞部分已有敘明，並非僅以證人吳足、廖清文
    之證詞即為不利聲請人之認定，故無漏未審酌之情形，是聲
    請人此部分之聲請為無理由。至於聲請意旨所陳曾美淇證詞
    部分僅能佐證被告等有合法使用85、86號停車位之正當權源
    ，亦經原確定判決於理由中敘明「證人曾渼淇於原審審理時
    證稱：『我於88年9月15日搬到逢甲仕康家大樓，透過仲介
    向許木火承租系爭房屋，當時房租1個月新臺幣1萬4千元，
    我問他為何這麼貴，他說因為房子一共51坪，包含2格平面
    停車位。』、『仲介跟我說許木火先生有5間房子，10格停
    車位，我租到的房子配85、86號停車位。當時我下去看車位
    時，發現86號停車位太小，我技術不好不會停，我那時候有
    兩部車子，所以我和仲介商量的結果，因為87號也是許木火
    先生的停車位，當時沒有人使用，我就暫時先停87號停車位
    ，但是改天87號停車位如果租給別人時，我就必須停回去86
    號停車位。』、『90年間系爭房屋經乙○○○拍定後，我繼
    續向乙○○○承租系爭房屋，但當時我只有一部車，故只向
    她租85號停車位停放車輛。』、『逢甲仕康家大樓最原始的
    停車位造冊資料記載系爭房屋是配85、86號停車位。』、『
    我跟乙○○○租了約2年，之後於92年間向乙○○○買受系
    爭房屋，當時乙○○○只賣我85號停車位，被告他們自己保
    留86號停車位等。』等語……本件系爭房屋既有附一定比例
    之公共設施，以一般公寓大樓，如其附隨之公共設施含有停
    車位時，該停車位當然隨同主建物移轉。參照本件卷附之停
    車空間、位置圖等資料，其他與被告所拍得面積相同之房屋
    ，均亦同有停車位之情形觀之，被告等自有合法使用85、86
    號停車位之正當權源。」（見原確定判決書第6、7頁），故
    原確定判決理由就聲請意旨所指摘此部分已有敘明，並無漏
    未審酌之情形。綜上所述，本件聲請再審所提之理由，無非
　　指摘原確定判決未審酌停車位管理費收據及證人曾美淇、蘇
  　瑞菊之證詞等情形，其所舉證據均經原確定判決詳細說明取
    捨理由，並非漏未審酌，核與刑事訴訟法第421條聲請再審
    之要件不符，其再審之聲請為無理由，應予駁回。
四、據上論結，應依刑事訴訟法第434條第1項，裁定如主文。
中　　華　　民　　國　　96　　年　　8 　　月　　30　　日
  　　　　　刑事第七庭    審判長法　官  林  榮  龍
　　　　　　　　　　　　　　　  法　官  鄭  永  玉
　　　　　　　　　　　　　　　  法　官  江  錫  麟
上列正本證明與原本無異。
不得抗告。
                                書記官  劉  建  智
中　　華　　民　　國　　96　　年　　8 　　月　　31　　日
